

Mario Garcia Martinez

Web propia



+34 601 34 42 77



Valencia



mariogm1908@gmail.com

Hola Soy Mario técnico en aplicaciones web con experiencia en PHP, HTML, JavaScript, Java, CSS, SQL, Ionic, Angular y Android Studio, además de contar con conocimientos básicos en PrestaShop y WordPress. Actualmente, estoy profundizando en React de manera autodidacta para ampliar mis habilidades en el desarrollo de front-end. Apasionado por la tecnología y el trabajo en equipo, tengo un enfoque proactivo y creativo que me impulsa a encontrar soluciones innovadoras. Estoy entusiasmado por participar en proyectos ambiciosos donde pueda aportar mis conocimientos y seguir creciendo profesionalmente.

Educacion

2019-2021 Sistemas microinformáticos y redes Centro de FP SOLVAM 2021-2023

2021-2023 Desarrollo de aplicaciones webs Centro de FP SOLVAM

Experiencia

2020 - 2021 Técnico en microinformática y redes Mundo reparación | Museros

Durante mi periodo laboral en Mundo Reparación, desempeñé un papel multifacético que implicó una amplia gama de responsabilidades como la gestión de albaranes atención directa con los clientes y la reparación y montaje de equipos informáticos.

2023 - 2021 Programador Web Movus | Paterna

Durante mi período laboral en Movus, estuve reprogramando la intranet utilizando un modelo MVC y gestionando las bases de datos. Además, aprendí a desarrollar aplicaciones móviles con Angular e Ionic.

Conocimientos

Lenguajes de programación (Java, PHP, JavaScript, React, TypeScript). Tecnologías Web (HTML, CSS, jQuery, Angular, Ionic). Frameworks (PrestaShop, WordPress, Joomla). Entornos (Android Studio, Visual Studio Code).

Idiomas

Ingles - intermedio Castellano - nativo Valenciano - nativo